【裁判字號】    95,訴,1571
【裁判日期】    950731
【裁判案由】    有關眷舍事務
【裁判全文】
臺北高等行政法院裁定
                                     95年度訴字第01571號
原      告  甲○○
            乙○○
            丙○○
共      同
送達代收人  丁○○  律師
被      告  交通部公路總局
代  表  人  陳晉源（局長）
訴訟代理人  成介之  律師
上列當事人間因有關眷舍事務事件，原告不服交通部中華民國95
年3月7日交訴字0000000000號訴願決定，提起行政訴訟，本院裁
定如下：
    主  文
原告之訴駁回。
訴訟費用由原告負擔。
    理  由
一、按「公法上之爭議，除法律別有規定外，得依本法提起行政
    訴訟。」、「訴訟事件不屬行政法院之權限者，行政法院應
    以裁定駁回之。」為行政訴訟法第2條及第107條第1項第1款
    所明定。是行政訴訟乃解決當事人間關於公法上之爭議所施
    行之程序，如非屬公法上爭議之事件，行政法院自無審判權
    。
二、緣原告等3 人原配住於被告經管位於臺北縣中和市○○路○
    路二村之國有眷舍，惟於配住期間分別於77年及84年因火災
    焚燬，另遷移至被告經管位於臺北縣中和市○○路144巷8弄
    3號、6號及同巷14弄10號國有房舍。案經報行政院人事行政
    局93年1 月27日局授住字第0930300890號函復略以：「…原
    配住之宿舍既遭火災焚毀，原核定准予暫時續住之標的物已
    不存在，與合法現住人資格有間，自乏申領一次補助費之法
    據。」，並經被告於93年2月3日以路用產字第0930003914號
    函復原告在案。原告等自願於94年9 月30日前交還房舍並請
    免追索其不當得利等相關費用，並於94年5 月31日與被告達
    成和解，有臺灣板橋地方法院板橋簡易庭93年度板簡字第16
    13號和解筆錄，原告甲○○、丙○○已交還房舍，原告乙○
    ○迄今未返還房舍。嗣後原告等3 人共同委請律師向被告請
    求核發一次補助費，被告爰於94年11月30日以路用產字第09
    40053450A及0000000000B號函復無法將原告等列入審查合格
    清冊等語。原告不服，提起訴願遭決定不受理，遂提起本件
    行政訴訟。
三、查有關國有眷舍之配住，核屬私法上之使用借貸契約關係，
    本件原告訴請撤銷被告94年11月30日路用產字第0000000000
    A及0000000000B號函，係基於繳還配住眷舍請領一次搬遷補
    助費所生之爭議，核屬私權關係發生之爭執，應訴由普通法
    院裁判，不得依行政爭訟程序請求救濟，本院對之無審判權
    ，故本件原告之訴，於法不合，應予駁回。
四、依行政訴訟法第107條第1項第1款、第104條、民事訴訟法第
    95條、第78條，裁定如主文。
中    華    民    國    95    年    7    月    31    日
                  第六庭審判長法  官   黃清光
                              法  官   曹瑞卿
                              法  官   許瑞助
上為正本係照原本作成。
如不服本裁定，應於送達後10日內向本院提出抗告狀（須按他造
人數附繕本）。
中    華    民    國    95    年    7    月    31    日
                              書記官   吳芳靜


司法院資訊處製作；財團法人民間司法改革基金會備份。
